【裁判字號】    89,上易,96
【裁判日期】    890127
【裁判案由】    竊盜
【裁判全文】
臺灣高等法院臺南分院刑事判決             八十九年度上易字第九六號    Ｃ
      上  訴  人
      即  被  告  乙  ○  ○
右上訴人因竊盜案件，不服臺灣臺南地方法院八十八年度易字第二三七四號中華民國
八十八年十月二十五日第一審判決（起訴案號：臺灣臺南地方法院檢察署八十八年度
偵字第九０九九號），提起上訴，本院判決如左：
      主      文
上訴駁回。
乙○○緩刑伍年。
      事      實
一、乙○○、曾正松（業經原審判處有期徒刑十月確定）於民國八十八年七月二十一
    日上午十一時許（起訴書誤載為凌晨零時二十分許），行經台南縣仁德鄉○○路
    一一三號亞細亞鐘錶股份有限公司之工廠時，見該工廠未有大門，並無人看管，
    曾正松遂提議入內竊取財物，乙○○不為反對，二人竟基於共同意圖為自己不法
    之所有之犯意聯絡，由曾正松於該工廠警衛室尋出客觀上足以危害他人生命、身
    體安全之兇器鐵鎚、鐵撬各一支及一張鋁梯，交由乙○○爬上鋁梯以鐵槌將工廠
    之窗戶之鋁框撬下，曾正松再在地面以鐵撬分解成鋁條，置於其所騎來之機車前
    踏板上，而共同竊得鋁門窗分解之框架十三條。嗣為該公司職員甲○○發現，報
    警當場查獲，並扣得鐵撬及鐵鎚各一支。
二、案經台南縣警察局歸仁分局報請台灣台南地方法院檢察署檢察官偵查起訴。
      理      由
一、訊據上訴人即被告乙○○矢口否認有竊盜犯行，辯稱：係同案被告曾正松向伊謊
    稱承包上開工廠之拆除工程，僱伊前往上開工廠工作，伊不知曾正松未經他人允
    許前往行竊云云。惟查，右揭事實，業據被害人亞細亞鐘錶股份有限公司職員甲
    ○○指證綦詳，並有贓物領據乙紙在卷可稽。又被告乙○○於警訊中已供稱：「
    （你於何時何地竊取何人財物？）於八十八年七月二十一日十一時，在仁德鄉○
    ○村○○路一一三號竊取鋁框窗鋁條」等語；於偵查中復供稱：「（何人提議偷
    鋁門框？）之前是他（指曾正松）找我去歸仁找朋友，到案發地點，他提議要去
    拿。」等語，足見被告於警訊及偵查中業已坦承竊取被害人公司之鋁框。而同案
    被告曾正松除坦承本件竊盜犯行外，於偵查時即供稱：「沒有告訴乙○○這工程
    是我承攬的」、「我們一起騎機車看到公司沒有門，裏面破爛，所以我就提議進
    去裏面看看有否可用之物，乙○○沒說什麼就和我一起進來」等語，且被告乙○
    ○供承其與曾正松二人並無怨隙，曾正松當無構陷被告乙○○之必要，其上開供
    述，應與實情相符，自堪採信。嗣曾正松雖於原審審理時，附合被告乙○○之說
    法，應屬事後迴護之詞，委不足採。此外復有鐵鎚、鐵撬各一把扣案足資佐證，
    足認被告乙○○上開所辯，顯係飾罪卸責之詞，不足採信。本件事證明確，被告
    乙○○犯行洵堪認定。
二、按鐵槌、鐵撬係客觀上足以對人之生命、身體構成威脅，乃屬兇器。核被告乙○
    ○所為，係犯刑法第三百二十一條第一項第三款之加重竊盜罪。被告二人有犯意
    聯絡及行為分擔，均為共同正犯。原審引依刑法第二十八條、第三百二十一條第
    一項第三款之規定，審酌被告正值壯年，不知努力向上，貪圖非份利得，併其犯
    罪之動機、目的、手段、所得利益、所生危害、犯罪後態度等一切情狀，量處有
    期徒刑十月，以資懲儆。扣案之鐵槌、鐵撬各一把，雖為被告供犯罪所用之物，
    惟係被告於現場取得作案工具，並非其所有之物，爰不另為宣告沒收。其認事用
    法核無違誤，量刑亦稱允當。被告乙○○上訴意旨，仍執前詞，否認犯罪，為無
    理由，應予駁回。
三、又查被告乙○○未曾受有期徒刑以上刑之宣告，有本院被告全國前案紀錄表乙份
    在卷可憑，其因一時貪念，偶罹刑典，經此科刑判決，當知警愓而無再犯之虞，
    上開所宣告之刑，本院認以暫不執行為適當，爰併宣告緩刑五年，以勵自新。
據上論斷，應依刑事訴訟法第三百六十八條、刑法第七十四條第一款，判決如主文。
本案經檢察官羅清溪到庭執行職務。
中    華    民    國      八十九      年      一      月      二十七    日
                                  臺灣高等法院臺南分院刑事第二庭
                                      審判長法官  游    明    仁
                                            法官  李    文    福
                                            法官  呂    佳    徵
右正本證明與原本無異。
不得上訴。
                                      法院書記官  陳    嘉    琍
中    華    民    國      八十九      年      一      月      二十九    日
本案論罪科刑條文：
刑法第三百二十一條第一項第三款：
    犯竊盜罪而有左列情形之一者，處六月以上五年以下有期徒刑：
    三、攜帶兇器而犯之者。


司法院資訊處製作；財團法人民間司法改革基金會備份。
